【裁判字號】    98,簡上,298
【裁判日期】    980930
【裁判案由】    違反公司法等
【裁判全文】
臺灣臺北地方法院刑事判決         98年度簡上字第298號
上  訴  人  臺灣臺北地方法院檢察署檢察官
被      告  丙○○
                    之3
            甲○○
            乙○○
上列上訴人因違反公司法等案件，不服本院98年度簡字第879 號
中華民國98年6 月16日第一審簡易判決（聲請案號：臺灣臺北地
方法院檢察署97年度偵字第18674 號），提起上訴，本院管轄之
第二審合議庭判決如下：
    主  文
上訴駁回。
    理  由
一、本案經本院審理結果，認第一審簡易判決認事用法及量刑均
    無不當，應予維持，並引用簡易判決書記載之事實、證據及
    理由（如附件）。
二、上訴意旨略以：本件被告三人所設立之公司虛列資本額均為
    新台幣（下同）100 萬元，然依本院其他有關公司虛列資本
    額新台幣100 萬元之判決量刑，有有期徒刑6 月（嗣減為3
    月）、3 月（嗣減為1 月又15日）者，與本件刑度相差2 至
    5 倍，有違比例及公平原則等語。
三、按刑事審判旨在實現刑罰權之分配的正義，故法院對有罪之
    被告科刑，應符合罪刑相當之原則，使罰當其罪，此所以刑
    法第57條明定科刑時應審酌一切情狀，尤應注意該條所列10
    款事項以為科刑輕重之標準。又量刑之輕重，係屬事實審法
    院得依職權自由裁量之事項，苟已斟酌刑法第57條各款所列
    情狀，而未逾越法定刑度，即不得遽指為違法。本件原判決
    之量刑理由略以：「爰審酌被告三人虛列公司資本，造成主
    管機關對公司管理之困難，且破壞交易秩序安全，行為確有
    不該，惟念及被告犯後坦承犯行，表示悔意，復衡酌被告之
    動機、目的、虛列公司資本額大小、品行、智識程度及生活
    狀況等一切情狀，分別酌情量處如主文所示之刑，並諭知易
    科罰金之折算標準」等語，顯已就上訴意旨指摘事項，均已
    於事實欄明白認定，並於理由欄詳加論斷，從而於法定刑範
    圍內，分別量處拘役40日，並以其皆係犯罪於96年4 月24日
    以前，符合中華民國96年罪犯減刑條例減刑規定，分別減為
    拘役20日，並均諭知易科罰金之折算標準，依形式上觀察，
    並未逾越法律規定之範圍，或有濫用其權限之情形，其量刑
    亦堪稱妥適。上訴意旨未提出其他之證據及理由，逕予指摘
    原判決不當，容有誤會，應予駁回。
據上論斷，應依刑事訴訟法第455 條之1 第3 項、第373 條、第
368 條，判決如主文。
本案經檢察官柯木聯到庭執行職務。
中    華    民    國    98    年    9     月    30    日
                    臺灣臺北地方法院刑事第十二庭
                                  審判長法  官  李英豪
                                        法  官  陳慧萍
                                        法  官  楊台清
以上正本證明與原本無異。
不得上訴。
                                        書記官  劉子豪
中    華    民    國    98    年    9     月    30    日


司法院資訊處製作；財團法人民間司法改革基金會備份。
